【裁判字號】    95,上訴,1022
【裁判日期】    951116
【裁判案由】    違反槍砲彈藥刀械管制條例
【裁判全文】
臺灣高等法院臺南分院刑事判決        95年度上訴字第1022號
上  訴  人
即  被  告  甲○○
                    現於臺灣臺南戒治所戒治中
指定辯護人  本院公設辯護人乙○○
上列上訴人因違反槍砲彈藥刀械管制條例案件，不服臺灣臺南地
方法院九十五年度訴字第五四六號，中華民國九十五年八月十五
日第一審判決（起訴案號：臺灣臺南地方法院檢察署九十四年度
偵字第一四五一四號），提起上訴，本院判決如下：
    主  文
原判決撤銷。
甲○○未經許可，製造可發射子彈具有殺傷力之改造手槍，處有
期徒刑陸年拾月，併科罰金新台幣拾貳萬元，罰金如易服勞役，
以新台幣壹仟元折算壹日，附表一編號01至22所示物品，均沒收
之。
    事  實
一、甲○○前因違反麻醉藥品管理條例，經法院判處應執行徒刑
    六年五月，於民國（下同）八十四年五月十六日縮刑假釋，
    假釋期滿前，又因違反麻醉藥品管理條例，經法院判處徒刑
    八月，並撤銷假釋，又因違反麻醉藥品管理條例、藥事法、
    偽造文書、二次違反槍砲彈藥刀械管制條例，分別經法院判
    處徒刑七月、九月、四月、一年六月、一年，應執行徒刑四
    年一月，並接續執行，嗣於九十年一月十五日縮刑假釋，刑
    期原應至九十三年十月三十日屆滿，惟於屆滿前，又因持有
    槍彈等罪，經法院判處應執行徒刑二年，尚未執行（不構成
    累犯）。復另起製造槍枝及子彈犯意，於九十二年間某日，
    先在某模型店內，購得玩具手槍、滑套、槍管、彈匣、彈頭
    、彈殼、底火、火藥等物後，即未經許可，「而於九十四年
    間」，在台南市○○路○段十七巷十九號三樓租處，以附表
    一編號03至16所示電鑽等工具，將其所購得玩具槍金屬槍管
    打通，接續製造完成附表一編號01及02所示具有殺傷力槍械
    二枝（槍枝編號0000000000、0000000000號），復以附表一
    編號18至22所示物品，將火藥、底火填入玩具金屬彈殼內，
    再裝上彈頭，接續製造子彈十八顆，惟因均未能製造完成，
    致尚不具殺傷力（詳附表編號17所示鑑定結果）。嗣於九十
    四年十一月廿九日下午四時許，為警持搜索票，在上開地點
    ，搜索查獲，並扣得附表一所示編號01至22所示物品。
二、案經高雄市政府警察局苓雅分局報請臺灣臺南地方法院檢察
    署檢察官偵查起訴。
    理  由
一、上揭事實，業據上訴人即被告於警偵訊、原審及本院審理時
    ，均坦承不諱（詳警卷一至四頁背面、偵查卷三二至三三頁
    、原審卷四五至四六頁、上訴卷六０頁），並有附表一編號
    01至22號所示物品扣案可參。其中扣案附表一編號01、02所
    示槍枝（槍枝編號0000000000、0000000000），經鑑定後，
    確均具有殺傷力，而附表一編號17所示子彈十八顆，雖均具
    子彈外型，僅因欠缺底火，而尚不具殺傷力等情，有刑事警
    察局九十四年十二月廿二日刑鑑字第0940187771號槍彈鑑定
    書在卷可稽（詳偵查卷五至十四頁）。是被告自白，核與事
    實相符。雖被告辯稱：僅改造二顆，其他沒有改造，只是購
    買回來而已，且為前案（指本院九十三年上訴字七四六號）
    即已持有，而未被查獲云云。惟查：依被告於警詢已自承：
    附表一編號17所示子彈十八顆，為其所改造完成等語（詳警
    卷七頁）。參以附表一編號17所示子彈十八顆，其中土造子
    彈十一顆，係由土造金屬彈殼，加裝直徑八‧九MM金屬彈頭
    組合而成，其餘子彈亦係經被告組裝而成，有上開鑑定意見
    書在卷可查（詳偵查卷八頁），足徵被告警詢自白附表一編
    號17所示子彈十八顆，為其製造無誤。被告事後翻異前詞，
    改稱僅製造二顆云云，顯為避就之詞，要非可採。另被告辯
    稱：本案查扣物品為前案即已持有，但未經查扣云云。然因
    製造槍彈而持有，與單純持有槍彈行為，固均有「持有」之
    客觀行為，惟因持有原因不同，所形成犯罪事實，自屬不同
    ，不能僅因同樣有「持有」行為，即遽認二案事實同一。本
    件被告固因持有槍彈，於九十三年間，為警查獲，並經法院
    判處罪刑確定，有台灣台南地方法院九十三年訴字第七０八
    號、本院九十三年上訴字第七四六號刑事判決在卷可佐（詳
    上訴卷八一至九四頁）。然被告所涉前案，係單純持有槍彈
    行為，究與本案係因製造槍彈而持有，並非屬同一犯罪事實
    ，則本案自不為前案判決既判力所及。再者，附表一、二所
    示扣案物品，縱如被告所稱，係前案即已持有物品，探其真
    意，應係指在前案查獲前，已購置存放在上開住處，於斯時
    ，尚未進行改造槍彈，直至九十四年間，始興起改造槍彈犯
    意為是。此觀被告警訊自承：警方所查扣物品，係伊很久以
    前，所留下的，伊於九十四年間，開始改造等語（詳警卷二
    頁）。顯見附表一編號01、02（具殺傷力）及附表編號17暨
    附表二（不具殺傷力）所示改造槍彈，均應為被告自九十四
    年間，另起改造槍彈犯意所為。被告辯稱，扣案物品為前案
    即已持有云云，尚難據為有利被告認定。綜上所述，本件被
    告犯行，事證明確，洵堪認定。
二、論罪部分：
  (一)按行為後法律有變更者，適用行為時之法律。但行為後之法
    律，有利於行為人者，適用最有利於行為人之法律，刑法第
    二條第一項定有明文。查本件被告行為後，槍砲彈藥刀械管
    制條例，已於九十四年一月廿六日修正公布，其中關於該條
    例第十一條規定，修正後經併入該條例第八條，並將原條例
    第十一條刪除。經比較修正前該條例第十一條第一項及修正
    後第八條第一項規定，修正前該條例第十一條第一項法定刑
    為「五年以上有期徒刑，併科新臺幣一千萬元以下罰金」，
    修正後第八條第一項法定刑，則提高為「無期徒刑或五年以
    上有期徒刑，併科新臺幣一千萬元以下罰金」，自以修正前
    該條例第十一條第一項規定，較有利於被告。另該條例第十
    二條，修正前後法定刑，並無不同，自應適用修正前該條例
    第十二條規定，併此說明。
  (二)查被告改造附表一編號01、02所示槍枝及改造附表一編號17
    所示子彈十八顆部分，核其所為，係犯修正前槍砲彈藥刀械
    管制條例第十一條第一項未經許可製造可發射子彈具有殺傷
    力之改造手槍既遂罪及犯修正前槍砲彈藥刀械管制條例第十
    二條第五項、第一項未經許可製造子彈未遂罪。被告持有上
    開改造槍彈低度行為，為製造槍彈高度行為吸收，均不另論
    。據此，公訴人認為被告製造完成後持有行為，係另犯修正
    後槍砲彈藥刀械管制條例第八條第四項之罪，尚有未洽。又
    被告係一次購買玩具手槍、滑套、槍管、彈匣、彈頭、彈殼
    、底火、火藥等物後，始著手進行改造槍彈，已據被告供明
    在卷。被告多次改造手槍及子彈行為，均於密切之空間及時
    間下所為，分別係基於同一犯意接續行為，各別侵害同一法
    益，均為接續犯。其各屬單純一罪，檢察官認為係屬連續犯
    ，自有未洽。又被告於同一段時間，未經許可製造具殺傷力
    之槍枝及未經許可製造子彈未遂行為，犯意同一，且為一製
    造行為，同時侵害數法益，核屬一行為觸犯數罪名之想像競
    合犯，應依刑法第五十五條前段規定，從一重依修正前槍砲
    彈藥刀械管制條例第十一條第一項未經許可製造具殺傷力之
    槍枝罪處斷（台灣高等法院暨所屬法院八十八年法律座談會
    彙編第三○七至三一二頁所附八十八年法律座談會刑事類提
    案第四十三號參照）。又被告已著手於製造子彈，而未至製
    造完成之結果，為未遂犯，經比較修正前刑法第二十五條及
    刑法第二十六條前段有關未遂犯規定：已著手於犯罪行為之
    實行而不遂者，為未遂犯；未遂犯之處罰，以有特別規定者
    為限；未遂犯之處罰，得按既遂犯之刑減輕之，及修正後刑
    法第二十五條規定，已著手於犯罪行為之實行而不遂者，為
    未遂犯；未遂犯之處罰，以有特別規定者為限，並得按既遂
    犯之刑減輕之。修正結果，僅係將先前分別規定於不同條文
    成立要件及處罰效果，改於同一條文中規定，對被告而言，
    並無有利或不利情事，自無新舊法比較問題，而應適用行為
    法時，即修正前刑法第二十六條前段規定，減輕其刑。
三、原判決以被告罪證明確，因予論罪科刑，固非無見。惟查：
    被告於同一段時間，未經許可製造具殺傷力之槍枝及未經許
    可製造子彈未遂行為，其犯意係屬同一，且僅有一製造行為
    ，而同時侵害數法益，核屬一行為而觸犯數罪名之想像競合
    犯，自應依刑法第五十五條前段規定，從一重依修正前槍砲
    彈藥刀械管制條例第十一條第一項未經許可製造具殺傷力槍
    枝罪處斷，原判決竟認被告同時製造槍枝及子彈，其犯意各
    別，且罪名不同，而依數罪併罰，予以分論併科，自有未洽
    。被告上訴意旨，否認犯行，固無理由（詳如後述）。然原
    判決既有可議，即屬無可維持，自應由本院將原判決撤銷改
    判。爰審酌被告有多項犯罪前科，及有二次違反槍砲彈藥刀
    械管制條例等前科，足認被告素行不良，且毫無悔意，此次
    又無正當理由，購買大批原料及工具，加以製造，危害社會
    治安，殊屬不該。惟被告製造後，尚未持以犯案，且犯後坦
    承部分犯行，態度尚稱良好等一切情狀，對被告所犯製造手
    槍部分，量處有期徒刑六年十月，併科罰金新台幣十二萬元
    。另按行為後，法律有變更者，適用行為時之法律。但行為
    後之法律有利於行為人者，適用最有利於行為人之法律，修
    正後刑法第二條第一項定有明文。查本件被告行為時，修正
    前刑法第四十二條第二項前段係規定：「易服勞役以一元以
    上三元以下折算一日」，且被告行為時易服勞役之折算標準
    ，業經修正前罰金罰鍰提高標準條例第二條前段規定，就其
    原定數額提高為一百倍折算一日，則被告行為時易服勞役之
    折算標準，則應以銀元三百元折算一日，即新台幣九百元折
    算一日。惟九十五年七月一日修正公布施行刑法第四十二條
    第三項前段規定：「易服勞役以新台幣一千元、二千元或三
    千元折算一日」。茲比較修正前後易服勞役之折算標準，顯
    以修正後刑法第四十二條第三項前段規定，較有利於被告。
    則本件自應依刑法第二條第一項後段規定，適用修正後刑法
    第四十二條第三項前段規定，定被告其罰金折算易服勞役之
    標準。故就本件被告併科罰金部分，併諭知罰金如易服勞役
    ，以新台幣一千元折算一日之折算標準，以資懲儆。
四、沒收部分：
    扣案附表一編號01及02所示具殺傷力改造手槍，係屬違禁物
    。另附表一編號17雖不具殺傷力，致非屬違禁物，然係被告
    犯罪所得，且附表一編號03至16及18至22所示物品，均為被
    告所有，且供本件製造槍彈所使用，業據被告供明在卷。而
    被告行為後，刑法有關沒收規定，雖有修正，然沒收為從刑
    ，與主刑有從屬關係，倘主刑與從刑均已修正，經依刑法第
    二條第一項但書規定，就主刑比較結果，應適用最有利之修
    正前舊法時，依從刑附屬於主刑原則，自不得就新舊法割裂
    適用，而應一律適用修正前舊法（最高法院九十年台上字第
    四五二六號判決參照）。是本件主刑部分，所應適用既為九
    十二年間施行槍砲彈藥刀械管制條例，則本件有關沒收從刑
    ，自應適用被告行為法時，即修正前刑法規定，予以宣告沒
    收，併此說明。
五、至被告上訴意旨，以本件查扣槍械乃係前案（指本院九十三
    年上訴七四六號持有槍砲案件）同一批物品所留下云云。惟
    被告所涉本件犯行，為製造具殺傷力槍彈，而前案則僅為單
    純持有槍彈，二者並非屬同一事實，自尚不得為有利被告認
    定，已如前述。是被告上訴意旨，猶執陳詞，否認犯行，綜
    上所述，為無理由，附此說明。
六、公訴意旨另以：扣案附表二編號01至03所示三支未具殺傷力
    改造手槍，係被告甲○○製造未成功，而不具殺傷力，該部
    分行為係涉犯修正前槍砲彈藥刀械管制條例第十一條第五項
    、第一項罪嫌。另被告持有扣案槍管、滑套、彈匣屬槍枝主
    要組成零件，則係犯修正後同條例第十三條第四項持有零組
    件罪嫌。然訊據被告堅詞否認有改造附表二所示扣案三支未
    具殺傷力槍枝行為，辯稱：該三支是空氣槍，不能改造等語
    。按犯罪事實，應依證據認定之，無證據不得認定犯罪事實
    ，刑事訴訟法第一百五十四條第二項定有明文。經查：附表
    二所示扣案三支未具殺傷力槍枝，經鑑定結果後，依前述鑑
    定書所載，固認其中槍枝管制編號0000000000號，因槍管無
    法固定於槍身，認不具殺傷力，另槍枝管制編號0000000000
    號，則因欠缺槍管及擊錘，無法供發射彈丸使用，亦認不具
    殺傷力，至槍枝管制編號0000000000號，則因填充氣嘴損壞
    ，無法供發射彈丸使用，亦認不具殺傷力等情。惟上開鑑定
    結果，尚無法證明被告係基於改造成具殺力槍枝意思而為何
    種改造行為。是公訴人所提出證據顯不足以證明被告有該部
    分犯行。另被告雖遭查獲持有滑套、槍管及彈匣，惟被告既
    係基於製造槍枝，以一行為購買滑套、槍管及彈匣等物而持
    有，並非數個持有行為，且被告嗣後已進而著手製造，其持
    有低度行為已為製造高度行為吸收，應不另論。否則，即屬
    對於一個持有行為，重複處罰。另按未經許可製造槍彈製造
    行為，與其後未經許可繼續持有該所製造槍彈持有行為，依
    其犯罪性質，可認為未經許可製造槍彈行為為高度行為，而
    未經許可繼續持有槍彈行為為低度行為，其持有行為，應為
    製造行為所吸收，應僅論以未經許可製造槍彈一罪（最高法
    院九十年台上字第二五七九號判決意旨參照）。本件公訴人
    認被告該部分行為，係另犯修正後槍砲彈藥刀械管制條例第
    十三條第四項罪嫌，容有誤解。惟公訴人認被告所犯製造槍
    枝未遂罪嫌及持有槍砲主要零組件罪嫌，與前揭有罪部分，
    分別有連續犯及牽連犯關係，均屬裁判上一罪，爰不另為無
    罪諭知。至附表二編號01至03所示三支未具殺傷力槍枝，因
    無證據證明與本件犯罪有關，爰不為沒收諭知，附此敘明。
七、併辦部分：
  (一)臺灣台南地方法院檢察署九十五年偵字第一四一二九號移送
    併辦意旨略以：被告甲○○與同案被告楊雪華（另行起訴）
    係男女朋友關係，二人共同在台南市○○路○段一七巷一九
    號三樓租屋，甲○○自九十二年間某日起，在上址連續擅自
    以電鑽等工具，將其所購得玩具槍金屬槍管打通，而製造槍
    械二枝（一枝係仿德林吉DM-101型雙管手槍製造之槍枝、一
    枝係仿FN廠半自動手槍製造之槍枝，槍枝管制編號分別為00
    00000000、0000000000號），並將火藥灌入玩具金屬彈殼內
    ，再磨製成彈頭，而製造子彈五十五顆（其中多顆具有殺傷
    力），製造完成後，即未經許可而持有上開具殺傷力之改造
    手槍及子彈。嗣於九十四年十一月廿九日下午四時許，經警
    持搜索票，在上開地點扣得其他改造手槍、子彈、槍械主要
    組成零件及改造工具等物。惟前揭仿德林吉DM-101型雙管手
    槍製造之槍枝、仿FN廠半自動手槍製造之槍枝及子彈五十五
    顆，因藏於上址房間床頭櫃旁小桌子抽屜下方，致未為警方
    查扣。嗣同案被告楊雪華搬家時發現，乃將該等物品，攜往
    台南市○○路○段八六巷五十號租處保管。旋於九十五年九
    月十三日上午九時四十分許，警方據報，持搜索票前往上揭
    台南市○○路楊雪華租處搜索，當場查扣上開槍枝二枝及子
    彈五十五顆。因認被告甲○○該部分犯行，與本件起訴部分
    ，有連續犯裁判上一罪關係，而移送本院併案審理云云。
  (二)惟查：被告於九十四年十一月廿九日下午四時許，在台南市
    ○○路○段十七巷十九號三樓租處，固曾經警方持台灣台南
    地方法院所簽發七七四○號搜索票，執行搜索，而遭查扣附
    表一、二所示物品，然依上揭搜索票記載之搜索範圍，係就
    上揭處所搜索，則警方執行搜索，自應僅就上開處所，可藏
    匿應扣押物品可疑處所，為全面仔細搜索為是。而被告於警
    詢亦供稱：當時我遭查獲，屋內槍械等物，即被查扣完畢，
    並沒有剩下，所以楊雪華遭警查獲槍械（即本件併案槍械）
    ，並非屬於我所有等語（詳一四一二九號偵查卷十頁背面）
    。足徵本件併案扣案槍枝（即槍枝管制編號分別為00000000
    00、0000000000號）及子彈五十五顆，尚難認係警方執行上
    揭搜索時所遺漏。雖同案被告楊雪華於偵查中供稱：上開併
    案扣案槍枝係本案搜索時所遺留下來云云（詳一四一二九號
    偵查卷二０頁背面至二一頁）。然併案所查獲物品係槍械，
    應需相當空間始足藏放。則以同案被告楊雪華所供稱，藏放
    地點而言，尚難認警察在執行上揭七七四０號搜索時，該藏
    放地點，已隱密到足以令警察執行搜索時，無法發現而未扣
    押程度。是同案被告楊雪華上開供詞，顯有違情理，自難執
    為不利被告認定。又本件檢察官就被告所犯此部分併案製造
    槍彈等犯行，除依同案被告楊雪華供述外，並未能提出其他
    積極證據，以資證明，併案扣案槍械與本案槍彈，係同屬被
    告所改造，且依卷內資料顯示，亦無法判別，自難認定本件
    併案查扣槍彈，亦屬被告所改造。本院依檢察官提出卷附證
    據資料，顯尚不足為被告此部分有罪積極證明，亦無法說服
    本院形成對被告此部分犯行，為有罪心證。基於無罪推定原
    則，應認被告此部分犯行，尚屬不能證明。惟該部分犯行，
    既未經檢察官起訴，即非本院所得審理，自應退回併辦偵查
    機關，另為適法偵辦，併此敘明。
據上論斷，應依刑事訴訟法第三百六十九條第一項前段、第三百
六十四條、第二百九十九條第一項前段，修正前槍砲彈藥刀械管
制條例第十一條第一項、第十二條第五項、第一項，刑法第二條
第一項、第十一條前段、修正後刑法第四十二條第三項、修正前
刑法第三十八條第一項第一、二、三款，判決如主文。
本案經檢察官楊治宇到庭執行職務。
中    華    民    國    95    年    11    月    16    日
                  刑事第六庭    審判長法  官  蔡崇義
                                      法  官  杭起鶴
                                      法  官  董武全
以上正本證明與原本無異。
如不服本判決，應於收受本判決後十日內向本院提出上訴書狀。
其未敘述上訴理由者並得於提起上訴後十日內向本院補提理由書
狀（均須按他造當事人之人數附繕本）「切勿逕送上級法院」。
                                      書記官  許美惠
中    華    民    國    95    年    11    月    16    日
附錄法條：
修正前槍砲彈藥刀械管制條例第十一條第一項
未經許可，製造、販賣或運輸第四條第一項第一款所稱其他可發
射金屬或子彈具有殺傷力之各式槍砲者，處五年以上有期徒刑，
併科新臺幣一千萬元以下罰金。
修正前槍砲彈藥刀械管制條例第十二條第五項、第一項
未經許可，製造、販賣或運輸子彈者，處一年以上七年以下有期
徒刑，併科新台幣五百萬元以下罰金。
第一 項至第三項之未遂犯罰之。
附表一：
┌──┬─────────┬───┬──────────┬──────┐
│編號│    物品名稱      │數量  │    鑑定結果        │   沒收依據 │
├──┼─────────┼───┼──────────┼──────┤
│01  │具殺傷力改造手槍（│1枝   │由仿RERETT廠M9型半自│修正前刑法第│
│    │槍枝管制編號      │      │動手槍製造之槍枝換裝│38條第1項第1│
│    │0000000000）      │      │土造金屬槍管而成改造│款          │
│    │                  │      │手槍，機械性能良好，│            │
│    │                  │      │可擊發適用子彈，具殺│            │
│    │                  │      │傷力。              │            │
├──┼─────────┼───┼──────────┼──────┤
│02  │具殺傷力改造手槍（│1枝   │由仿RERETT廠92FS型半│同上        │
│    │槍枝管制編號      │      │自動手槍製造之槍枝換│            │
│    │0000000000）      │      │裝土造金屬槍管而成改│            │
│    │                  │      │造手槍，機械性能良好│            │
│    │                  │      │，可擊發適用子彈，具│            │
│    │                  │      │殺傷力。            │            │
├──┼─────────┼───┼──────────┼──────┤
│03  │滑套              │4個   │                    │修正前刑法第│
│    │                  │      │                    │38條1項第2款│
├──┼─────────┼───┼──────────┼──────┤
│04  │金屬槍管固定座    │3個   │                    │同上        │
├──┼─────────┼───┼──────────┼──────┤
│05  │槍管              │34枝  │                    │同上        │
├──┼─────────┼───┼──────────┼──────┤
│06  │彈匣              │8個   │                    │同上        │
├──┼─────────┼───┼──────────┼──────┤
│07  │各式改造複進簧    │8支   │                    │同上        │
├──┼─────────┼───┼──────────┼──────┤
│08  │電鑽              │1支   │                    │同上        │
├──┼─────────┼───┼──────────┼──────┤
│09  │電鑽台            │1支   │                    │同上        │
├──┼─────────┼───┼──────────┼──────┤
│10  │挫刀              │14支  │                    │同上        │
├──┼─────────┼───┼──────────┼──────┤
│11  │鐵鋸              │2支   │                    │同上        │
├──┼─────────┼───┼──────────┼──────┤
│12  │鐵刷              │1支   │                    │同上        │
├──┼─────────┼───┼──────────┼──────┤
│13  │老虎鉗            │2支   │                    │同上        │
├──┼─────────┼───┼──────────┼──────┤
│14  │尖嘴鉗            │2支   │                    │同上        │
├──┼─────────┼───┼──────────┼──────┤
│15  │固定夾            │2個   │                    │同上        │
├──┼─────────┼───┼──────────┼──────┤
│16  │改造槍枝參考簿冊  │2本   │                    │同上        │
├──┼─────────┼───┼──────────┼──────┤
│17  │未具殺傷力改造子彈│18顆  │其中6顆，具子彈外型 │修正前刑法第│
│    │                  │      │之實心金屬物。11顆，│38條1項第3款│
│    │                  │      │係由土造金屬彈殼加裝│            │
│    │                  │      │直徑8.6mm金屬彈頭組 │            │
│    │                  │      │合而成，因欠缺底火，│            │
│    │                  │      │非為子彈完整結構，不│            │
│    │                  │      │具殺傷力。另1顆係玩 │            │
│    │                  │      │具金屬彈殼加裝直徑  │            │
│    │                  │      │8.9mm金屬彈頭組合而 │            │
│    │                  │      │成，因欠缺底火、火藥│            │
│    │                  │      │，非為子彈完整結構，│            │
│    │                  │      │不具殺傷力。        │            │
├──┼─────────┼───┼──────────┼──────┤
│18  │子彈彈頭          │1包(10│直徑約8.9mm金屬彈頭 │修正前刑法第│
│    │                  │1顆)  │                    │38 條第1項第│
│    │                  │      │                    │2款         │
├──┼─────────┼───┼──────────┼──────┤
│19  │建築工業用彈      │1包   │認係口徑0.27吋及0.25│同上        │
│    │                  │      │吋建築工業用彈，經檢│            │
│    │                  │      │視結果，無彈頭結構，│            │
│    │                  │      │非完整子彈，均不具殺│            │
│    │                  │      │傷力                │            │
├──┼─────────┼───┼──────────┼──────┤
│20  │9.2mm金屬物       │1包   │屬改造用底火        │同上        │
│    │                  │      │                    │            │
├──┼─────────┼───┼──────────┼──────┤
│21  │改造子彈半成品    │1包(共│係玩具金屬彈殼      │同上        │
│    │                  │131顆)│                    │            │
├──┼─────────┼───┼──────────┼──────┤
│22  │火藥改造成份      │1批   │                    │同上        │
└──┴─────────┴───┴──────────┴──────┘
附表二：
┌──┬─────────┬───┬──────────┬──────┐
│01  │未具殺傷力改造手槍│1支   │係仿GLOCK廠23型半自 │            │
│    │（槍枝管制編號    │      │動手槍外型製造之空氣│            │
│    │0000000000）      │      │手槍，以壓縮空氣為發│            │
│    │                  │      │射動力，經檢視，槍管│            │
│    │                  │      │無法固定於槍身上，依│            │
│    │                  │      │現狀，無法供發射彈丸│            │
│    │                  │      │使用，不具殺傷力。  │            │
├──┼─────────┼───┼──────────┼──────┤
│02  │未具殺傷力改造手槍│1支   │係仿WALTHER廠PPK/S型│            │
│    │（槍枝管制編號    │      │半自動手槍製造之槍枝│            │
│    │0000000000）      │      │，經檢視，欠缺槍管及│            │
│    │                  │      │擊錘，無法供發射彈丸│            │
│    │                  │      │使用，不具殺傷力。  │            │
├──┼─────────┼───┼──────────┼──────┤
│03  │未具殺傷力改造手槍│1支   │係以填充氣體為發射動│            │
│    │（槍枝管制編號    │      │力之空氣槍，經檢視，│            │
│    │0000000000）      │      │填充氣嘴損壞，無法供│            │
│    │                  │      │發射彈丸使用，依現狀│            │
│    │                  │      │，不具殺傷力。      │            │
└──┴─────────┴───┴──────────┴──────┘


司法院資訊處製作；財團法人民間司法改革基金會備份。
